ACORDAO-COMPLETO-2360701

ACÓRDÃO DE RELAÇÃO

ACÓRDÃO DE RELAÇÃO 9848/2019 ATA 34/2019 - PRIMEIRA CÂMARA

Acórdão 9848/2019-TCU-Primeira Câmara
Os Ministros do Tribunal de Contas da União, reunidos em sessão da 1ª Câmara, ACORDAM, por unanimidade, com fundamento nos arts. 1º, inciso V, e 39, inciso II, da Lei nº  8.443/1992, c/c o art. 143, inciso II, do Regimento Interno, em considerar legais para fins de registro os atos de concessão a seguir relacionados, de acordo com os pareceres emitidos nos autos, exceto os atos de interesse das sras. Cláudia Joseane Aguiar da Silveira, Jeane de Fátima Canabarro Aguiar, Leila Cristiane Canabarro Aguiar e Silvia Rosane Canabarro Aguiar:
1. Processo TC-Processo 012.304/2019-0 (PENSÃO MILITAR) 
	1.1. Interessados: Calmira Oliveira Vales (XXX.315.450-XX) ; Carla Cristiane Pedroso Cardoso (XXX.146.520-XX) ; Celina Maria Vieira Lourega (XXX.434.640-XX) ; Cláudia Joseane Aguiar da Silveira (XXX.660.260-XX) ; Enilda Pereira Cardoso (XXX.370.990-XX) ; Irene de Souza Folmer (XXX.327.039-XX) ; Isabel de Souza Ribeiro (XXX.438.050-XX) ; Jeane de Fátima Canabarro Aguiar (XXX.092.810-XX) ; Leila Cristiane Canabarro Aguiar (XXX.077.850-XX) ; Maria de Lourdes da Costa Alves (XXX.752.860-XX) ; Marilene Trojil Pires (XXX.950.510-XX) ; Marly da Silva (XXX.891.720-XX) ; Rosileni de Fatima Oliveira Lunardi (XXX.860.140-XX) ; Silvia Rosane Canabarro Aguiar (XXX.077.770-XX) ; Tereza da Paz Ramos Barcellos (XXX.922.770-XX) 
	1.2. Órgão/Entidade: Ministério da Defesa-comando do Exército (vinculador) 
	1.3. Relator: Ministro Benjamin Zymler
	1.4. Representante do Ministério Público: Procurador Sergio Ricardo Costa Caribé
	1.5. Unidade Técnica: Secretaria de Fiscalização de Pessoal (SEFIP) .
	1.6. Representação legal: não há.
	1.7. Determinações/Recomendações/Orientações: 
	1.7.1. determinar à Secretaria de Fiscalização de Pessoal que forme processo apartado para reexaminar as pensões instituídas em favor das sras. Cláudia Joseane Aguiar da Silveira, Jeane de Fátima Canabarro Aguiar, Leila Cristiane Canabarro Aguiar e Silvia Rosane Canabarro Aguiar à luz da deliberação proferida no TC Processo 002.418/2019-3 pelo Plenário.

Primeira Câmara

Calmira Oliveira Vales (XXX.315.450-XX); Carla Cristiane Pedroso Cardoso (XXX.146.520-XX); Celina Maria Vieira Lourega (XXX.434.640-XX); Cláudia Joseane Aguiar da Silveira (XXX.660.260-XX); Enilda Pereira Cardoso (XXX.370.990-XX); Irene de Souza Folmer (XXX.327.039-XX); Isabel de Souza Ribeiro (XXX.438.050-XX); Jeane de Fátima Canabarro Aguiar (XXX.092.810-XX); Leila Cristiane Canabarro Aguiar (XXX.077.850-XX); Maria de Lourdes da Costa Alves (XXX.752.860-XX); Marilene Trojil Pires (XXX.950.510-XX); Marly da Silva (XXX.891.720-XX); Rosileni de Fatima Oliveira Lunardi (XXX.860.140-XX); Silvia Rosane Canabarro Aguiar (XXX.077.770-XX); Tereza da Paz Ramos Barcellos (XXX.922.770-XX)

BENJAMIN ZYMLER

não há.

Procurador Sergio Ricardo Costa Caribé

PENSÃO MILITAR (PMIL)

Secretaria de Fiscalização de Pessoal (SEFIP).